臺灣高雄地方法院刑事判決
111年度簡上字第105號
上  訴  人  
即  被  告  洪美玉


上列上訴人即被告因毀棄損壞案件，不服本院高雄簡易庭民國11
1年3月22日111年度簡字第241號第一審簡易判決（聲請簡易判決
處刑案號：110年度偵字第20243號），提起上訴，本院管轄之第
二審合議庭判決如下：
    主  文
上訴駁回。
洪美玉緩刑貳年。 
    事實及理由
一、本案經本院第二審審理結果，認原判決認事用法，均無違誤
    ，量刑亦屬妥適，應予維持，爰依刑事訴訟法第373條規定
    ，本判決之事實、證據及理由，除犯罪事實欄第6行潑灑的
    液體原記載為「沙拉油」更正為「沙拉脫」，及證據部分另
    補充：「被告洪美玉於本院第二審所為之自白、告訴人陳瑋
    君於本院審理中之陳述」外，其餘均引用第一審判決書之記
    載（如附件）。
二、本判決所引用傳聞證據之證據能力，檢察官及被告洪美玉於
    本院審理程序中均表示同意有證據能力（本院111年度簡上
    字第105號卷【下稱簡上卷】第59、86頁）。基於尊重當事
    人對於傳聞證據之處分權，及證據資料愈豐富愈有助於真實
    發現之理念，審酌該等證據作成時並無違法取證或顯不可信
    之瑕疵，以之作為證據應屬適當，依刑事訴訟法第159條之5
    規定，認該等證據資料均有證據能力。至本判決所引之非供
    述證據，與本案均有關連性，亦無證據證明係實施刑事訴訟
    程序之公務員以不法方式所取得，依刑事訴訟法第158條之4
    之反面解釋，當有證據能力。
三、上訴人即被告洪美玉上訴意旨略以：我承認有為本案2次毀
    損犯行，但我已經與告訴人陳瑋君達成調解並履行完畢，希
    望能改判輕一點，並給予緩刑之宣告等語。
四、上訴論斷部分：
（一）駁回上訴部分：
      按關於刑之量定，係實體法上賦予法院得為自由裁量之事
      項；又法官須依據法律獨立審判，不受任何干涉，憲法第
      80條定有明文。為適應此憲法誡命，確保法官不受制度外
      且內之不當干涉，原審法院就同一犯罪事實與情節，於量
      刑時，若已斟酌刑法第57條各款所列情狀，且非顯然有裁
      量逾越或裁量濫用之違法情事，上訴審法院對原審法院依
      其職權行使所量定之刑，如別無其他加重或減輕之原因，
      原則上即應予尊重，不得遽指為違法。而查本件原審就其
      刑之量定既已具體審酌：被告不思以理性、合法途徑解決
      爭端，竟恣意持小刀割裂、毀損告訴人所有之機車坐墊，
      其所為顯然漠視刑法保障他人財產法益之規範，造成告訴
      人受有財產上損害，更破壞社會治安，所為實應非難；兼
      衡被告之犯罪手段、整體情節、造成告訴人財產損害之程
      度、如臺灣高等法院被告前案紀錄表所示之前科素行，暨
      其於警詢所述之教育程度與家庭經濟狀況等一切情狀，依
      序量處如主文所示之刑，並均諭知易科罰金之折算標準，
      暨考量其所犯數罪之罪質相同、手段相近，刑罰之邊際效
      益等情，定其應執行刑及諭知同上之易科罰金折算標準，
      而量處如附件原簡易判決主文所載之刑，並諭知易科罰金
      之折算標準。本院認為原審就刑罰裁量職權之行使，已就
      刑法第57條規定與科刑相關事項在適法範圍內加以裁量，
      並未逾越法定刑範圍或顯然失當、濫用權限之情形，固然
      被告上訴後，已與告訴人調解成立，並賠償完畢，此為原
      審未及審酌，但既然原審就此部分在量刑上無對被告不利
      之評價，自難以此事由認定原審量處之刑度有何違法或過
      重之處。至關於民國110年6月17日之毀損犯行，被告除持
      小刀割裂告訴人機車坐墊外，另有對機車潑灑液體，而該
      液體種類應更正為沙拉脫，惟此部分於本案量刑基礎尚無
      重大影響。從而，原審就被告本件犯行所科之刑罰，實無
      與罪責不相當之瑕疵可指。是被告上訴意旨指摘原審量刑
      過重，請求撤銷改判較輕之刑，為無理由，應予駁回。
（二）緩刑之宣告：
      查被告前無任何犯罪前科，有臺灣高等法院被告前案紀錄
      表在卷可按，本院考量被告係因一時失慮致罹刑章，犯後
      業已坦認犯行，態度尚可，且已與告訴人調解成立，並依
      調解內容賠償完畢，經告訴人具狀請求法院從輕量刑及給
      予被告緩刑之機會等情，有本院調解筆錄、本院辦理刑事
      案件電話紀錄查詢表、刑事陳述狀在卷可佐(簡上卷67-68
      、69、71頁)，堪認被告確有反省之心及彌補損害之誠意
      ，且應已獲得對方之原諒，是損害已略有減輕；並參以被
      告於審理中陳稱現於製造業工廠工作（簡上卷第90頁），
      是具有正當工作，非遊手好閒之人，且除本案外，並無其
      他犯罪紀錄，堪認其平素尚稱安分守己，信其經本次偵、
      審程序，當能知所警惕，而無再犯之虞，本院認被告所受
      之宣告刑以暫不執行為適當，爰依刑法第74條第1項第1款
      之規定，併予宣告緩刑2年，以啟自新。另被告於緩刑期
      間如更行犯罪，得依法撤銷緩刑，並執行原宣告之刑，特
      予指明。
據上論斷，應依刑事訴訟法第455條之1第1項、第3項、第368條
、第373條，刑法第74條第1項第1款，判決如主文。
本案經檢察官廖春源聲請簡易判決處刑、檢察官陳宗吟到庭執行
職務。
中　　華　　民　　國　　111 　年　　8 　　月　　25　　日
                  刑事第七庭  審判長法　官  林柏壽
                                    法  官  陳力揚
                                    法  官  洪韻筑
以上正本證明與原本無異。　　　　　　
不得上訴。
中　　華　　民　　國　　111 　年　　8 　　月　　25　　日
                                    書記官  蔡嘉晏
附錄本案論罪科刑法條：
《刑法第354條》
毀棄、損壞前二條以外之他人之物或致令不堪用，足以生損害於
公眾或他人者，處2年以下有期徒刑、拘役或1萬5千元以下罰金
。

【附件：本院111年度簡字第241號判決（原審判決）】